# 求助陈版主，政府划拨的农贸市场

提问人：liuweisheng 时间：2022-07-23 09:35:27
城投公司，政府划拨入账的农贸市场是否属于公益性资产，谢谢版主解惑。

回答人：chenyiwei
公益性资产通常是指用于提供社会公共服务，但其自身产生经济利益流入的能力较弱，或者仅依据其自身产生的经济利益流入不足以保证其成本回收的资产。这类项目的特点是：可能符合政府会计体系下的“资产”定义和确认条件，但不符合企业会计体系下的“资产”定义和确认条件。
典型的公益性资产的例子包括：政府办公楼、学校、医院、公园、不向使用者收费的市政和交通基础设施等。
建议了解本案例中的农贸市场，通过在市场条件下收取摊位租金、管理费等，是否足以涵盖该资产的建造成本和日常运营成本，即能否自我造血，而无需依赖政府补助。如果是，则可以不视为公益性资产。